# Andrés Mena Claussen

+569 30557657

anmenac@gmail.com linkedin.com/in/andrés-mena-claussen

Ingeniero comercial de la Universidad del Desarrollo. Trilingüe (español, alemán, inglés), con experiencia laboral en el extranjero. Persona proactiva con facilidad de trabajar en equipo de manera sociable, creativa y empática. En búsqueda de trabajos desafiantes, que me permitan aprender de cada uno de ellos.

#### **EXPERIENCIA LABORAL**

## AS Composites (<u>www.ascomposites.com</u>)

NOVIEMBRE 2019 - ENERO 2020

Empresa dedicada a entregar soluciones de ingeniería en materiales compuestos.

- **Evaluación de Proyecto.** Evaluar proyecto que consiste en fabricar planeadores bajo licencia en Chile y venderlos en Sudamérica.
  - -Logros:
    - Creación de estrategia comercial para cada mercado.
    - Creación de red de contactos dentro de los distintos mercados de Sudamérica.

#### PHYSIO MUR (www.physiomur.at)

MAYO 2018 - JUNIO 2019

Empresa ubicada en Graz, Austria. Dedicada a tratamientos de fisioterapia y masajes.

- Jefe Contabilidad. Encargado de la creación de libros contables, control de inventario y negociación con proveedores.
  - -Logros:
    - Digitalización de los libros contables.
    - Creación de un control de inventario.
    - Creación de Planilla para control del personal.

## PRÁCTICAS PROFESIONALES

#### **BANCO SANTANDER**

MARZO 2015 – JUNIO 2015

- Área comercial. Analizar la cartera de clientes "personas" para posteriormente definir los parámetros de filtro para cada producto. Principales logros:
  - Estudio del comportamiento de los diferentes clientes creando medidas preventivas para cada segmento.

#### **UDD VENTURES**

AGOSTO 2014 - NOVIEMBRE 2014

Incubadora de Negocios de la Universidad del Desarrollo. Entrega las herramientas necesarias para impulsar el nacimiento de empresas, trabajando con emprendedores.

- **Ingeniero de proyectos**. Apoyo en el proceso de selección de proyectos, formulación de plan de negocios y presupuestos (seguimiento de planes de trabajo).
  - Búsqueda de plataforma para optimizar la relación con los clientes.
  - Mejora del proceso de rendición, a través de un levantamiento de Proceso, en el cual se analizaron todas las actividades relacionadas.

# **EDUCACIÓN**

## TITULADO INGENIERIA COMERCIAL, UNIVERSIDAD DEL DESARROLLO

2017

• Intercambio en SRH UNIVERSITY HEIDELBERG, Alemania

2013 - 2014

-OBTENCIÓN BECA BADEN-WÜRTTEMBERG.

## EGRESADO COLEGIO ALEMAN DE SANTIAGO

2010

- Selección de Básquetbol y Gimnasia artística
- Trabajos Sociales (construcciones de viviendas)

# **OTROS TRABAJOS**

- Slashy Productions (Apoyo y traductor en documental Alemán)
- Zertior (apoyo en evento Épica Atacama)
- Cocha (encargado de los vuelos en Cyber Cocha)
- Clases Aprueba (profesor y apoyo a la administración)
- Treid (captador)
- Sushi Blues (jefe de local y administrador de la caja)

# **APTITUDES**

<u>Idiomas</u>: Español lengua materna, Alemán avanzado, ingles intermedio.

Manejo de software: Excel, Word y Power point avanzado.

Hobbies: Trabajos sociales y deportes al aire libre.